【裁判字號】    98,簡附民上,2
【裁判日期】    981218
【裁判案由】    請求損害賠償
【裁判全文】
臺灣臺中地方法院刑事附帶民事訴訟判決
                                   98年度簡附民上字第2號
上 訴 人  乙○○
被上訴人    甲○○○○○○○○○
訴訟代理人  謝樹藝律師
上列當事人間請求損害賠償事件，上訴人對於中華民國98年10月
7日本院台中簡易庭98年度中簡附民字第63號第一審刑事附帶民
事訴訟判決提起上訴，本院管轄之第二審合議庭判決如下︰
    主      文
上訴駁回。
    事實及理由
一、被上訴人起訴主張：上訴人明知「LV及圖」之商標圖樣，業
    經被上訴人向我國經濟部智慧財產局申請註冊，於專用期間
    內，就所指定之手提箱袋、書包、公事包等商品，取得商標
    權，現仍在商標權期間內。且明知其於民國98年3月9日、3
    月20日、3月26日，先後透過網際網路，以每只皮包新台幣
    （下同）2000元至4000元不等之價格，向三聯皮具廠所購得
    之仿冒「LV」皮包數只，均係未經被上訴人之同意或授權，
    而與被上訴人所生產或授權製造之同一商品，使用相同註冊
    商標之仿冒品，竟基於販賣仿冒商標商品及意圖為自己不法
    所有之詐欺犯意，接續於98年3月14日19時許、3月20日19時
    許，在台中市○○路○段20號1樓之管理室，向訴外人周志忠
    詐稱其所販售之「LV」皮包係取自台北101百貨公司之「LV
    」專櫃，致周志忠陷於錯誤，而先後交付2萬4000元、7萬40
    00元予上訴人，分別向上訴人購得仿冒之「LV」皮包1只、3
    只（價格分別為2萬8000元、2萬8000元、1萬8000元）。嗣
    於98年3月26日，周志忠經由訴外人蔣效育告知後，始知所
    購得之前開「LV」皮包係仿冒品，周志忠為誘使上訴人出面
    處理，乃撥打電話向上訴人佯稱欲再購買「LV」皮包7只，
    上訴人即於翌日凌晨4時許，攜帶仿冒「LV」之皮包7只，偕
    同周志忠前往蔣效育所經營位於高雄市○○○路529號之高
    欣當舖，周志忠、蔣效育並隨即於同日上午7時許，報警處
    理，而經警於同日上午8時25分許，在高欣當舖當場查獲上
    訴人，並扣得上訴人所欲販賣之仿冒「LV」皮包7只（型號
    分別為M41431、M40045、M40146、N51998、M95587、M40077
    、M551136）、供販賣仿冒「LV」皮包所用之簿冊3本及周志
    忠所購得之前開仿冒「LV」皮包4只（型號分別為M45244、N
    51128、N51125、M51148）。上訴人以上揭方式不法侵害被
    上訴人之商標權，其販賣皮包之平均零售價格為2萬4500元
    ；故依商標法第61條第1項、第63條第1項第3款規定，以2萬
    4500元之500倍即1225萬元作為本件損害賠償金額，上訴人
    並應依商標法第64條規定，將本件民事判決之一部刊登中國
    時報全國版報頭下一日等語。而聲明1、上訴人應給付被上
    訴人1225萬元及自起訴狀繕本送達翌日起至清償日止，按年
    息百分之5計算之利息。2、上訴人應將原審判決之一部，包
    括標題、案號、當事人、代理人、案由、主文欄位之內容，
    以14公分乘5公分之版面、10號細明體字體登載於中國時報
    全國版頭下1日；並陳明第1項之請求，願供擔保請准宣告假
    執行。
二、上訴人則主張：上訴人縱有犯罪行為，亦係直接向網路之皮
    具行訂購，商標及購買證明非上訴人製作，轉售予周志忠之
    價格，為周志忠自行認定，上訴人無穩定收入，無力賠償龐
    大金額，同意被上訴人第2項請求，刊登判決之一部等語。
三、原審就被上訴人請求上訴人給付55萬元及自起訴狀繕本送達
    翌日即98年9月21日起至清償日止，按年息百分之5計算之利
    息，並以18萬元供擔保後得假執行，暨上訴人應將原審判決
    之一部，包括標題、案號、當事人、代理人、案由、主文欄
    位之內容，以14公分乘5公分之版面、10號細明體字體登載
    於中國時報全國版頭下1日部分，判決被上訴人勝訴，上訴
    人就上揭敗訴部分不服，提起本件上訴，另補充陳述略以：
    上訴人販賣仿冒「LV」皮包，一開始係誤信網友所言，向香
    港三聯皮具廠訂購，且係於網路得知周志忠有收藏二手精品
    ，而直接與周志忠接洽，成交價格係周志忠決定，上訴人所
    販賣仿冒「LV」皮包所有配件，均為香港三聯皮具行於出貨
    時所附，非上訴人另外製作，請給予自新機會及適當判決等
    語。
四、按附帶民事訴訟之判決，應以刑事訴訟判決所認定之事實為
    據，刑事訴訟法第500前段定有明文。本件被上訴人主張上
    訴人明知「LV及圖」之商標圖樣，業經被上訴人向我國經濟
    部智慧財產局申請註冊，於專用期間內，就所指定之手提箱
    袋、書包、公事包等商品，取得商標權，現仍在商標權期間
    內。且明知其於98年3月9日、3月20日、3月26日，先後透過
    網際網路，以每只皮包2000元至4000元不等之價格，向三聯
    皮具廠所購得之仿冒「LV」皮包數只（其中98年3月9日之仿
    冒「LV」皮包1只，應係上訴人向綽號「阿哲」之不詳姓名
    男子，以3500元所購得），均係未經被上訴人之同意或授權
    ，而與被上訴人所生產或授權製造之同一商品，使用相同註
    冊商標之仿冒品，竟基於販賣仿冒商標商品及意圖為自己不
    法所有之詐欺犯意，接續於98年3月14日19時許、3月20日19
    時許，在台中市○○路○段20號1樓之管理室，向訴外人周志
    忠詐稱其所販售之「LV」皮包係取自台北101百貨公司之「L
    V」專櫃，致周志忠陷於錯誤，而先後交付2萬4000元、7萬4
    000元予上訴人，分別向上訴人購得仿冒之「LV」皮包1只、
    3只（價格分別為2萬8000元、2萬8000元、1萬8000元）。嗣
    於98年3月26日，周志忠經由訴外人蔣效育告知後，始知所
    購得之前開「LV」皮包係仿冒品，周志忠為誘使上訴人出面
    處理，乃撥打電話向上訴人佯稱欲再購買「LV」皮包7只，
    上訴人即於翌日凌晨4時許，攜帶仿冒「LV」之皮包7只，偕
    同周志忠前往蔣效育所經營位於高雄市○○○路529號之高
    欣當舖，周志忠、蔣效育並隨即於同日上午7時許，報警處
    理，而經警於同日上午8時25分許，在高欣當舖當場查獲上
    訴人，並扣得上訴人所欲販售之仿冒「LV」皮包7只（型號
    分別為M41431、M40045、M40146、N51998、M95587、M40077
    、M551136）、供販賣仿冒「LV」皮包所用之簿冊3本及周志
    忠所購得之前開仿冒「LV」皮包4只（型號分別為M45244、N
    51128、N51125、M51148），上訴人以上揭方式不法侵害被
    上訴人之商標權，其販賣皮包之平均零售價格為2萬4500元
    等情，為上訴人所不爭執，且上訴人因本件行為觸犯商標法
    第82條之販賣仿冒商標商品罪及刑法第339條第1項之詐欺取
    財罪，業經本院台中簡易庭於98年10月7日，以98年度中簡
    字第2901號刑事簡易判決判處有期徒刑六月，如易科罰金，
    以新台幣1000元折算一日，上訴人不服提起上訴，復經本院
    管轄之第二審合議庭於98年12月18日，以98年度中簡上字第
    1085號駁回其上訴確定，堪信為真實。
五、次按商標權人請求損害賠償時，得就下列各款擇一計算其損
    害：（一）依民法第216條規定。但不能提供證據方法以證
    明其損害時，商標權人得就其使用註冊商標通常所可獲得之
    利益，減除受侵害後使用同一商標所得之利益，以其差額為
    所受損害。（二）依侵害商標權行為所得之利益；於侵害商
    標權者不能就其成本或必要費用舉證時，以銷售該項商品全
    部收入為所得利益。（三）就查獲侵害商標權商品之零售單
    價500倍至1500倍之金額。但所查獲商品超過1500件時，以
    其總價定賠償金額。前項賠償金額顯不相當者，法院得予酌
    減之。又商標權人得請求由侵害商標權者負擔費用，將侵害
    商標權情事之判決書內容全部或一部登載新聞紙，商標法第
    63條第1項、第2項、第64條分別定有明文。本件被上訴人請
    求上訴人就查獲侵害商標權商品平均零售單價2萬4500元之
    最低倍數500倍計算損害賠償金額，固非無據；惟本院考量
    上訴人販賣予周志忠之仿冒「LV」皮包僅4只，販賣對象同
    一，並無向不特人兜售，合計查獲仿冒「LV」皮包11只，數
    量非多，對被上訴人商標權之侵害相對較小，上訴人實際所
    得有限，認以前開最低倍數計算損害賠償金額，猶嫌過高，
    顯不相當，爰依商標法第63條第2項規定，予以酌減至被上
    訴人陳報之真品價格即55萬元計算損害賠償金額為適當。至
    於被上訴人上揭第2項請求，即上訴人應將本判決之一部，
    包括標題、案號、當事人、代理人、案由、主文欄位之內容
    ，以14公分乘5公分之版面、10號細明體字體登載於中國時
    報全國版頭下1日部分，上訴人於原審言詞辯論時同意被上
    訴人此部分之請求，且為被上訴人依商標法第64條所得主張
    之權利，自屬有據。
六、綜上所述，本件被上訴人請求上訴人賠償55萬元及自起訴狀
    繕本送達翌日即98年9月21日起至清償日止，按年息百分之5
    計算之法定遲延利息，暨將本決之一部，包括標題、案號、
    當事人、代理人、案由、主文欄位之內容，以14公分乘5公
    分之版面、10號細明體字體登載於中國時報全國版頭下1日
    ，並就金錢請求勝訴部分陳明願供擔保請准宣告假執行部分
    ，為有理由；應予准許，逾此範圍之請求，則非正當，應予
    駁回。原審判決就上揭被上訴人請求有理由部分，被為上訴
    人勝訴之判決，並駁回被上訴人其餘之請求，於法並無不合
    。上訴意旨空言指摘原判決不當，求予廢棄改判，為無理由
    ，應予駁回。
七、本件為刑事附帶民事訴訟，無庸繳納訴訟費用，爰不為訴訟
    費用負擔之諭知，附此說明。
八、據上論結，本件上訴為無理由，依智慧財產案件審理法第27
    條第2項，民事訴訟法第436條之1第3項、第449條第1項，判
    決如主文。
中    華    民    國    98    年    12    月    18    日
                  刑事第二庭  審判長法  官  曾佩琦
                                    法  官  郭德進
                                    法  官  鍾堯航
以上正本證明與原本無異。
本判決不得上訴。
                                    書記官  吳淑願
中    華    民    國    98    年    12    月    18    日


司法院資訊處製作；財團法人民間司法改革基金會備份。
